【裁判字號】    90,聲,2337
【裁判日期】    901210
【裁判案由】    聲請單獨宣告沒收違禁物
【裁判全文】
臺灣臺北地方法院刑事裁定                          九十年度聲字第二三三七號
    聲  請  人  臺灣臺北地方法院檢察署檢察官
    被      告  甲○○
右列聲請人因毒品危害防制條例事件，聲請單獨宣告沒收（九十年度聲沒字第八五七
號，偵查案號：八十九年度毒偵字第三六八六號），本院裁定如左：
    主  文
扣案之第二級毒品安非他命貳小包及殘渣壹小包（合計淨重貳點肆公克）均沒收並銷
燬之。
    理  由
一、按違禁物得單獨宣告沒收，刑法第四十條但書定有明文，再按查獲之毒品及專供
    製造或施用毒品之器具，不問屬於犯人與否，均沒收並銷燬之，毒品危害防制條
    例第十八條第一項前段亦定有明文；其未經裁判沒收者，由檢察官聲請法院以裁
    定沒收之，此有司法院十八年院字第六七號、三十年院字第二一六九號解釋意旨
    可資參照。
二、聲請意旨略以：本件臺北市政府警察局文山第二分局以中華民國八十九年十一月
    二十二日北市警文二分刑字第八九六二二四○四○○號報告書移送之被告甲○○
    違反毒品危害防制條例案件，業經本署以八十九年度毒偵字第三六八六號為不起
    訴處分確定，惟查扣案物品經臺北市政府警察局文山第二分局毒品初步鑑驗結果
    ，認係安非他命，淨重二‧四公克，有臺北市政府警察局文山第二分局毒品初步
    鑑驗報告單及本署贓證物品清單各一紙附卷可稽，屬毒品危害防制條例第二條第
    二項規定之違禁物，爰依法聲請單獨宣告沒收（聲請書漏載銷燬）等語。
三、經查：
（一）被告甲○○前施用第二級毒品安非他命，經本院於九十年一月十六日以八十九
      年度毒聲字第三一六一號裁定送勒戒處所觀察、勒戒後，因認無繼續施用毒品
      之傾向，業據臺灣台北地方法院檢察署檢察官於九十年三月二十二日以八十九
      年度毒偵字三六八六號為不起訴之處分確定一節，有卷附本院八十九年度毒聲
      字第三一六一號刑事裁定書、臺灣台北看守所出具之有無繼續施用毒品傾向證
      明書、臺灣台北地方法院檢察署檢察官八十九年度毒偵字三六八六號不起訴處
      分書等件足憑。
（二）扣案疑似毒品之粉末二小包及殘渣一小包，係自被告所著內褲起獲一節，為被
      告所不爭執，且經證人即被告之父梁樹增於警訊中證述無訛（見偵查卷第九至
      十一頁）。而該等粉末二小包及殘渣一小包，經臺北市政府警察局文山第二分
      局第三組員警以聯勤二○四廠製造之煙毒品檢驗Ａ包試劑檢驗結果，均呈安非
      他命反應（合計毛重二‧九公克、淨重二‧四公克），確屬第二級毒品安非他
      命一情，復有臺北市政府警察局文山第二分局查獲涉嫌毒品危害防制條例毒品
      初步鑑驗報告單一紙（見偵查卷第十三頁）可佐。揆諸前揭規定及解釋意旨，
      上開扣案之第二級毒品安非他命，既未經裁判沒收，自應由本院依檢察官之聲
      請，單獨宣告沒收並銷燬。聲請意旨於法有據，應予准許，爰裁定如主文。
中    華    民    國      九十    年      十二      月      十        日
                                    臺灣臺北地方法院刑事第六庭
                                        法  官  吳  秋  宏
右正本證明與原本無異。
如不服本裁定，應於送達後五日內，向本院提出抗告狀。
                                        書記官  林  碧  華
中    華    民    國      九十      年      十二      月     十二       日


司法院資訊處製作；財團法人民間司法改革基金會備份。
